【裁判字號】    98,易,2
【裁判日期】    980331
【裁判案由】    竊盜
【裁判全文】
臺灣臺南地方法院刑事判決              98年度易字第2號
公  訴  人  臺灣臺南地方法院檢察署檢察官
被      告  甲○○
上列被告因竊盜案件，經檢察官提起公訴（97年度營偵字第1877
號、97年度營偵字第1991號、97年度營偵字第2068號），被告於
準備程序期日就被訴事實為有罪陳述，本院裁定進行簡式審判程
序，判決如下：
    主  文
甲○○攜帶兇器竊盜，累犯，處有期徒捌月，扣案之Ｔ型扳手壹
支沒收。；又竊盜，累犯，處有期徒刑月；又竊盜，累犯，處
有期徒刑月；又竊盜，累犯，處有期徒刑月。應執行有期徒
刑壹年貳月。扣案之Ｔ型扳手壹支沒收。
    事實及理由
一、本件係經被告涂懿峰於準備程序為有罪之表示，而經本院裁
    定以簡式審判程序加以審理，依刑事訴訟法第273條之2、第
    159條第2項之規定，不適用傳聞法則有關限制證據能力之相
    關規定；並得依同法第310條之2準用第454條之規定製作略
    式判決書，合先敘明。
二、本件犯罪事實及證據，除於證據欄補充：(一)被告甲○○於本
    院之自白；(二)本院94年度簡上字第35號、96年度易字第642
    號、97年度易字第1932號刑事判決書各1份；(三)臺灣高等法
    院被告前案紀錄表1份外，餘均引用檢察官起訴書之記載（
    如附件）。
三、被告甲○○行竊所使用之Ｔ型扳手1隻既得用以轉開機車避
    震器螺絲，則若持以朝人身體揮刺，應足以刺身人體肌膚，
    客觀上應足以對人之身體、生命構成威脅，性質上屬兇器無
    訛。又該扳手屬被告所有，供其犯本件竊盜罪所用之物，業
    據其供明在卷（見本院卷第39頁），爰依刑法第38條第1項
    第2款之規定，宣告沒收。
四、核被告甲○○所為，係犯刑法第320條第1項之普通竊盜罪【
    附表編號2至4】、第321條第1項第3款【附表編號1】之加重
    竊盜罪。被告在不同處所分別竊取如起訴書附表所示各該被
    害人之物品，時間、地點有異，顯係分別起意為之，應分論
    併罰。又被告有如起訴書事實欄所載之前案及執行紀錄之事
    實，有卷附臺灣高等法院被告前案紀錄表1份可稽，其於受
    徒刑之執行完畢後，5年以內故意再犯本件有期徒刑以上之
    罪，均為累犯，應均依刑法第47條第1項之規定加重其刑。
    爰審酌被告所竊取他人所有之避震器、齒輪油（48條）、啤
    酒、機油等物，價值非鉅，而其中避震器、齒輪油（1條）
    、機油等物均已返還被害人，且犯後坦承犯行，態度良好，
    然其前有多次竊盜、搶奪、毒品等前科，素行不良，因一己
    小利即隨意竊取他人財物，毫無所有權歸屬概念，法治觀念
    亦薄等一切情狀，爰分別量處如主文所示之刑，並定應執行
    刑如主文所示。
五、檢察官雖請求對被告甲○○併行諭知強制工作之保安處分，
    惟按保安處分係針對受處分人將來之危險性所為之處置，以
    達教化、治療之目的，為刑罰之補充制度。我國現行刑法採
    刑罰與保安處分雙軌制，係在維持行為責任之刑罰原則下，
    為協助行為人再社會化之功能，以及改善行為人潛在之危險
    性格，期能達成根治犯罪原因、預防犯罪之特別目的。是保
    安處分中之強制工作，旨在對嚴重職業性犯罪及欠缺正確工
    作觀念或無正常工作因而犯罪者，強制其從事勞動，學習一
    技之長及正確之謀生觀念，使其日後重返社會，能適應社會
    生活。竊盜犯贓物犯保安處分條例第3條第1項規定，即係本
    於保安處分應受比例原則之規範，使保安處分之宣告，與行
    為人所為行為之嚴重性、行為人所表現之危險性及對於行為
    人未來行為之期待性相當之意旨而制定，而由法院視行為人
    之危險性格，決定應否令入勞動處所強制工作，以達預防之
    目的（最高法院91年度臺上字第4625號刑事判決意旨參照）
    。且按刑法上之習慣犯，與累犯、連續犯之性質有別，必須
    有具體之事實，足資證明行為人有犯罪之惡習及慣行，始有
    習慣犯規定之適用，並非一有累犯或連續犯之情形，即可認
    為有犯罪之習慣（最高法院54年度臺上字第3041號判決意旨
    參照）。查本案被告雖有多次竊盜前科，然本件竊盜犯行被
    告所竊得之財物價值非鉅，其情形與一般竊盜慣犯常以夥眾
    攜帶凶器破壞他人住所或建築物竊取價值達數萬或數十萬之
    財物迥異，或僅係隨機偶發之犯罪，是被告上開行為與實際
    染有竊盜習慣之慣犯，尚屬有間，又依其本件行竊之時間及
    次數等情以觀，其所表現之危險性非高，本院參酌比例原則
    中之必要性原則及罪刑相當性原則後，本院認前開宣告之刑
    ，已足收懲戒警惕之效，而無交付強制工作處分之必要，附
    此敘明；又本院審酌上情，認科以主文所示之刑，已足資懲
    戒，檢察官具體求刑1年6月，尚嫌過重；
五、爰依刑事訴訟法第273條之1第1項、第299條第1項前段，刑
    法第320條第1項、第321條第1項第3款、第47條第1項、第38
    條第1項第2款，刑法施行法第1條之1，判決如主文。
本案經檢察官乙○○到庭執行職務。
中    華    民    國    98    年    3     月    31    日
                  刑事第十二庭   法  官  莊玉熙
以上正本證明與原本無異。
如不服本判決應於收受本判決後10日內向本院提出上訴書狀，並
應敘述具體理由。其未敘述上訴理由者，應於上訴期間屆滿後20
日內向本院補提理由書狀（均須按他造當事人之人數附繕本）「
切勿逕送上級法院」。
                                 書記官  余富誠
中    華    民    國    98    年    3     月    31    日
附錄本案論罪科刑法條：
中華民國刑法第320條第1項
意圖為自己或第三人不法之所有，而竊取他人之動產者，為竊盜
罪，處5年以下有期徒刑、拘役或500元以下罰金。
中華民國刑法第321條第1項第3款
犯竊盜罪而有左列情形之一者，處六月以上五年以下有期徒刑：
三、攜帶兇器而犯之者。


司法院資訊處製作；財團法人民間司法改革基金會備份。
